【裁判字號】    94,易,616
【裁判日期】    950329
【裁判案由】    偽造文書等
【裁判全文】
臺灣臺南地方法院刑事判決               94年度易字第616號
聲  請  人  臺灣臺南地方法院檢察署檢察官
被      告  辰○○
                    (另案在臺灣臺南監獄執行中)
上列被告因偽造文書等案件，經檢察官聲請以簡易判決處刑（94
年度偵字第4648號），經本院受理後 (94年度簡字第1196號)，
再經同署移送併案審理 (93年度偵字第11633、11640、12608號)
，本院認不宜以簡易判決處刑而改分通常程序審理，本院判決如
下：
    主    文
辰○○故買贓物，處有期徒刑月，如易科罰金，以銀元佰元
折算壹日；又行使偽造私文書，足以生損害於他人，處有期徒刑
肆月，如易科罰金，以銀元佰元折算壹日，扣案如附表一所示
之偽造「乙○○」署名及指印均沒收；又偽造署押，足以生損害
於他人，處有期徒刑月，如易科罰金，以銀元佰元折算壹日
，扣案如附表二所示之偽造「乙○○」署名及指印均沒收。應執
行有期徒刑捌月，如易科罰金，以銀元佰元折算壹日。扣案如
附表一、二所示之偽造「乙○○」署名及指印均沒收。
被訴連續行使偽造特種文書罪、詐欺取財罪部分均免訴。
    事    實
一、辰○○明知姓名、年籍不詳，綽號「畢仔」之成年男子所兜
    售之懸掛偽造之車牌號碼ＤＨ－三四二一號車牌之自小客車
    （原車牌號碼為Ｖ二－○○二二號，係車主癸○○於民國八
    十八年六月五日在桃園縣桃園市○○路○段四二巷口失竊）
    係來路不明之贓車，竟仍基於故買贓物之犯意，於八十八年
    十月底某日，在臺北市○○路與康定路口，以新臺幣（下同
    ）二十萬元之代價予以買受，綽號「畢仔」之男子並同時交
    付偽造之「丁○○」國民身分證一張、偽造之車牌號碼ＤＨ
    －三四二一號之行車執照、新領牌照登記書、完稅證照予辰
    ○○。嗣於八十八年十一月十五日十八時許，辰○○駕駛上
    開自小客車，行經臺北縣板橋市○○路三號對面時，為警查
    獲。
二、辰○○於八十八年十一月十五日為警查獲後，在臺北縣政府
    警察局板橋分局、臺灣板橋地方法院檢察署及臺灣宜蘭地方
    法院檢察署應訊時，為達掩飾其真實身分而另行起意，分別
    基於偽造私文書並行使之單一犯意及偽造署押之單一犯意，
    各接續冒用「乙○○」之名義，分別於八十八年十一月十五
    、十六日，在如附表一所示之文書上，先接續偽造如附表一
    所示之署名或按捺指印而偽造私文書，並將偽造如附表一所
    示之私文書交付警員以行使，用以表示其即為「乙○○」本
    人，並且知悉被依法逮捕及同意接受夜間訊問之意，並另行
    在如附表二所示之文書上，接續偽造「乙○○」之署名及按
    捺指印，用以表示其確係「乙○○」本人到案應訊、指認相
    片、口卡片之意，均足以生損害於乙○○本人及司法機關處
    理刑事案件之正確性。
三、案經臺北縣政府警察局板橋分局報由臺灣板橋地方法院檢察
    署呈請臺灣高等法院檢察署令轉臺灣臺南地方法院檢察署檢
    察官偵查後聲請以簡易判決處刑。
    理    由
壹、有罪部分：
  一上開犯罪事實，業據被告辰○○於本院審理時坦承不諱，核
    與被害人癸○○、丁○○、乙○○等人之指訴相符，並有偽
    造之「丁○○」國民身分證一張、偽造之車牌號碼ＤＨ－三
    四二一號之行車執照、新領牌照登記書、完稅證照及如附表
    一、二所示之文書、刑事警察局現場指紋查詢確認單各一份
    在卷可稽，經核與被告之自白確屬相符，足認被告之自白堪
    予採信。本件事證明確，被告犯行，堪予認定。
  二經核被告所為，其故買上開贓車之行為，係犯刑法第三百四
    十九條第二項之故買贓物罪；被告在如附表一之文書上偽造
    「乙○○」署名及指印之行為，並交還警方以行使之，係表
    示其即為「乙○○」本人，並且知悉被依法逮捕及同意夜間
    訊問之文意，係犯刑法第二百十六條、第二百十條之行使偽
    造私文書罪；其在附表二之文書上偽造「乙○○」署名及指
    印之行為，係另犯刑法第二百十七條第一項之偽造署押罪。
    被告各基於單一之偽造私文書及偽造署押之犯意，先接續在
    如附表一所示之各文書上偽造「乙○○」署名及指印，並出
    具該等私文書予警員之動作，及另行接續在如附表二所示文
    書偽造「乙○○」署名及指印之動作，各屬接續犯，分別應
    論以一個行使偽造私文書及偽造署押之行為。又被告在如附
    表一所示之私文書上偽造署押之部分行為，各為偽造私文書
    之行為所吸收，而偽造私文書之低度行為又為行使偽造私文
    書之高度行為所吸收，均不另論罪。被告所犯上開三罪即故
    買贓物罪、行使偽造私文書罪及偽造署押罪，犯意各別，行
    為不同，應分論併罰。爰審酌被告犯罪之動機、目的、手段
    、所生損害，及犯罪後坦承犯行，態度良好等一切情狀，各
    量處如主文所示之刑，並定其應執行刑，並均諭知如易科罰
    金之折算標準，以資懲儆。
  三扣案如附表一、二所示之偽造「乙○○」署名及指印部分，
    應依刑法第二百十九條之規定，不問屬於犯人與否，均宣告
    沒收。
  四末查起訴書之所犯法條欄雖記載被告於如附表一編號一之「
    逮捕通知書」上偽造「乙○○」之署押，係犯刑法第二百十
    七條之偽造署押罪。惟查被告於如附表一編號一之「逮捕通
    知書」上偽造「乙○○」之署押，係表示其為乙○○本人，
    已收到「逮捕通知書」之書面而知悉被依法逮捕之文意，核
    係犯偽造私文書之犯行，故其將該書面之存根交還警員，即
    屬行使偽造私文書之行為，起訴書就此部分之記載似有誤會
    ，併此敘明。
貳、免訴部分：
  一公訴意旨另以：
    (一)被告辰○○於八十六年間，與某姓名、年籍不詳，綽號「
      朱仔」之成年男子，共同基於偽造特種文書之犯意聯絡，
      在臺北市○○街某咖啡店內，以三萬元之代價，連同被告
      辰○○自己之照片二張及「子○○」之基本資料交與綽號
      「朱仔」之成年男子，再由該綽號「朱仔」之成年男子將
      辰○○前開照片黏貼於偽造之「子○○」國民身分證及普
      通大貨車駕駛執照上後，再交予辰○○，足以生損害於子
      ○○及政府機關就國民之身分、駕照管理之正確性。迄於
      八十九年一月十一日上午九時許，辰○○在臺北縣中和市
      ○○路九二號前為警盤查，竟持前開偽造之「子○○」國
      民身分證及普通大貨車駕駛執照交付員警查驗以行使之，
      足以生損害於子○○及警察機關對於交通管理之正確性，
      嗣為警當場識破，並扣得上開偽造之「子○○」國民身分
      證及普通大貨車駕駛執照各一張。
    (二)辰○○於八十六年底至八十七年初某日，與某姓名、年籍
      不詳綽號「小趙」之成年男子，共同基於偽造特種文書並
      行使及意圖為自己不法所有之犯意聯絡，先由辰○○在不
      詳處所，將自己之照片二張交與綽號「小趙」之成年男子
      ，再由該綽號「小趙」之成年男子將辰○○前開照片黏貼
      於偽造之「寅○○」國民身分證及普通小型車駕駛執照上
      ，足以生損害於寅○○及政府機關對國民之身分、駕照管
      理之正確性。嗣於八十七年一月十九日，由辰○○駕駛綽
      號「小趙」之成年男子所交付之車號ＪＹ—七六八三號自
      小客車，前往新竹市○○路○段七八四號陳銘鴻經營之「
      建忠當鋪」，持上開偽造之「寅○○」國民身分證及普通
      小型車駕駛執照，向陳銘鴻表示欲典當車輛，使陳銘鴻陷
      於錯誤而交付三十二萬元與辰○○，足以生損害於寅○○
      、陳銘鴻及政府機關對國民之身分、駕照管理之正確性。
  二惟按案件曾經判決確定者，應諭知免訴之判決，且得不經言
    詞辯論為之，刑事訴訟法第三百零二條第一款、第三百零七
    條分別定有明文。此項訴訟法上所謂一事不再理原則，係指
    同一案件經有實體上之確定判決，該被告應否受刑事制裁，
    即因前次判決而確定，其犯罪之起訴權既已消滅，不得再為
    訴訟之客體，另為其他有罪或無罪之實體裁判，且此項原則
    ，關於實體上或裁判上一罪（如刑法第五十五條及五十六條
    之犯罪），其一部事實既經判決確定者，對於構成犯罪之其
    他部分，均應適用，然必須為同一訴訟客體，亦即被告與犯
    罪事實均屬同一時，始能適用（最高法院二十四年上字第一
    五二號、六十年台非字第七七號判例意旨參照）。
  三經本院查：
    (一)被告辰○○前因偽造有價證券、偽造文書等案件，經臺灣
      高等法院以九十二年度上更 (一)字第七二六號判決，並
      經最高法院於九十三年八月五日以九十三年度台上字第四
      ○八二號判決駁回上訴，而告確定，此分別有上開判決書
      一份附卷可稽，而該案所認定被告偽造、變造特種文書之
      犯罪事實部分係：被告基於行使使公務員登載不實、變造
      特種文書、行使變造特種文書、偽造署押之概括犯意，先
      於八十五年十月間某日與共犯「林承佑」共同以換貼照片
      之方式，變造「吳家平」之國民身分證並持之以行使，而
      向臺中市第七信用合作社申請支票存款帳戶並領取支票使
      用；又被告另於八十五年十二月間某日以換貼自己照片之
      方式，變造「子○○」之自小客車駕駛執照之特種文書，
      並持之以向臺灣省公路局臺北區監理所行使，並偽造「汽
      車駕駛人審驗暨各項異動登記書」之私文書而行使，致承
      辦公務員登載不實而重新核發汽車行車執照予被告；再於
      八十六年一月十五日，在臺灣省公路局臺中區監理所，在
      汽車過戶登記書上偽造「子○○」署名及蓋用偽刻之印文
      各一枚，使承辦公務員將此不實事項登載於職務上所掌理
      之公文書，而辦理車號ＱＮ－四一二六號自小客車之過戶
      ( 以下簡稱Ａ案）。
    (二)被告另因行使偽造私文書、詐欺取財案件，經本院以九十
      二年度易緝字第七六號判處有期徒刑二年二月，於九十二
      年十二月十二日判決確定，此有本院九十二年度易緝字第
      七六號判決書一份附卷可參，該案所認定之犯罪事實為：
      被告與姓名、年籍不詳之「陳經理」成年男子共同基於行
      使偽造證件及意圖為自己不法所有之概括犯意聯絡，及被
      告另基於為「陳經理」牙保贓車之概括犯意，先於八十六
      年十一月間某日，將其相片交予「陳經理」以換貼相片之
      方式而與「陳經理」共同偽造「游添浩」、「黃文福」之
      國民身分證各一張後，被告於八十六年十一月二十八日持
      「游添浩」之國民身分證至臺北市○○路○段四八三號由
      張東隆經營之聯合汽車廣場，向不知情之張東隆出示該偽
      造之國民身分證而行使之，並冒名「游添浩」而在託售契
      約書簽名欄上偽簽「游添浩」之簽名及按捺指印各一枚，
      將游添浩所失竊之贓車冒名典當予不知情之該汽車商行，
      而詐取六十萬元；再連續於八十六年十二月六日十時許，
      持偽造之「黃文福」國民身分證至位於高雄縣橋頭鄉○○○路九九號之和泰當鋪，向不知情之當鋪職員簡佑儒出示
      偽造「黃文福」名義之國民身分證用以行使，並在提供店
      家留存之當單簽名欄上及前開偽造身分證影本旁均偽簽「
      黃文福」三字及按捺指印以偽造「黃文福」之指印署押各
      一次，而冒名典當黃文福所失竊之贓車予不知情之該當舖
      ，而詐取四十五萬元（以下簡稱Ｂ案）。
    (三)查本案檢察官起訴犯罪事實欄一之犯罪事實，係認被告提
      供其照片予綽號「朱仔」者，以換貼照片之方式，而於八
      十六年間共同偽造「子○○」之國民身分證及普通大貨車
      駕駛執照，嗣後被告於為警盤查時並進而持之以行使。經
      查被告此部分之犯罪事實與上開Ａ案犯罪事實之性質皆同
      為由被告提供自己之照片而偽造或變造「子○○」、「吳
      家平」或「林承佑」等人之國民身分證及駕駛執照，並進
      而持之以行使，或向監理機關辦理換發新行車執照，或以
      之為遇警盤查時掩飾身分，或持之向監理機關行使而辦理
      汽車過戶等情，經核上開被告犯罪之手法雷同，犯罪之時
      間又緊密相接，係屬連續犯，為裁判上之同一案件，應認
      公訴人於本案所起訴之犯罪事實欄一之部分確已為上開有
      罪確定判決之Ａ案之判決效力所及。
    (四)再查起訴犯罪事實欄二之犯罪事實，係認被告於八十六年
      底至八十七年初某日，與綽號「小趙」共同變造「寅○○
      」之國民身分證及普通小型車駕駛執照，並由被告於八十
      七年一月十九日持之以行使而佯稱係「寅○○」本人，將
      寅○○失竊之車號ＪＹ－七六八三號自小客車典當予不知
      情之當舖，而詐取三十二萬元。經查被告此部分之犯罪事
      實與上開Ｂ案犯罪事實之性質皆同為由被告提供自己之相
      片予他人分別偽造「游添浩」、「黃文福」、「寅○○」
      等人之國民身分證，並持之以行使而將他人所失竊之贓車
      典當予不知情之當舖或汽車商行而詐欺取財，經核該二案
      間之被告之犯罪手法均屬雷同、犯罪時間緊密相接，係屬
      連續犯，為裁判上之同一案件，應認公訴人於本案中起訴
      之犯罪事實欄二之部分確已為上開有罪確定判決之Ｂ案之
      判決效力所及。
  四綜上，公訴意旨所認被告所犯起訴書犯罪事實欄一、二之犯
    行，經查係分別與上開已判決確定之Ａ、Ｂ二案，具有連續
    犯之關係，各屬裁判上之一罪，各為前揭有罪確定判決之效
    力所及，而公訴人復於九十四年四月三十日分別就已判決確
    定之同一案件，重行起訴前來，依照上開關於既判力之說明
    ，本件就此部分爰不經言詞辯論，逕為諭知免訴之判決。
、退併辦部分：
  一臺灣臺南地方法院檢察署九十三年度偵字第一一六三三、一
    一六四○、一二六○八號移送併案審理意旨略以：
    (一)被告辰○○於八十六年間十一月間日，藉由提供其相片交
      由「陳經理」偽造「游添浩」之國民身分證，而後被告再
      於八十九年間某日，將該國民身分證影本交予「楊先生」
      ，而與「楊先生」共同變造「游添浩」之汽車駕駛執照，
      嗣被告於八十九年三月七日二時三十一分、六月九日七時
      十五分許，駕駛車牌號碼ＯＶ─八七四五號自用小客車，
      遭警攔檢時，均出示前開偽造之「游添浩」汽車駕駛執照
      ，冒充「游添浩」本人而接受檢查，並在舉發違反道路交
      通管理事件通知單之上路「收受通知聯者簽章」一欄內偽
      造『游添浩』之署名各一枚（並於回覆聯及存根聯上各複
      製一枚署押），表示已收到該通知單後，再交回取締之警
      員處理；繼則於同年七月二十一日某時，持前揭變造之「
      游添浩」駕駛執照，至位於臺北縣土城市○○路三十四號
      之「大王小客車租賃有限公司」，向該公司承租車號ＦＦ
      ─六一二九號自小客車乙部供己行駛之用，而於汽車出租
      約定書上偽造「游添浩」之署押及按捺指印各兩枚，並持
      以行使而交付前開變造駕駛執照及約定書予該公司處理前
      開租車事務之阮聰寶，足以生損害於「游添浩」本人之權
      益。
    (二)被告辰○○與姓名、年籍不詳之林姓男子於八十九年十一
      月間某日，在臺北市○○路「東山咖啡廳」內，由辰○○
      交付五萬元及彩色照片五張予該林姓男子，該男子先於不
      詳時、地，以將丙○○遭竊之身分證換貼辰○○之照片之
      方法，共同變造「丙○○」之國民身分證一枚，足以生損
      害於丙○○及戶政機關對身分證管理之正確性後，再利用
      不知情之旅行社人員檢附前開變造身分證，並將辰○○之
      照片黏貼在收據號碼0000000號中華民國普通護照
      申請書上，以及在上開申請書上申請人欄處偽簽「丙○○
      」及「ＬＩ  ＣＨＩＮＧＴＵＮＧ」之英文姓名署押各一
      枚後，於八十九年十二月五日向外交部領事事務局申請核
      發護照，使不知情之承辦公務員將上開不實事項登載於其
      職務上所掌電腦檔案之公文書及繳費收據上，並據以核發
      編號000000000號之中華民國護照一本，並由該
      林姓男子於同年十二月間某日交予辰○○，而足生損害於
      丙○○個人及外交部核發護照資料之正確性。
    (三)被告辰○○於不詳時間，在臺北市○○路「東山咖啡廳」
      內，將自己之相片二張交予「小趙」之男子，並以一萬五
      千元之代價，向該名男子購買經變造完成，並黏貼有辰○○照片之「己○○」國民身分證乙張，足以生損害於己○○及戶政機關對於身分管理之正確性；辰○○並先於八十
      七年七月間某日，在不詳地點，委由不知情之刻印業者偽
      刻「己○○」印章一枚，再於同年月二十七日某時許，前
      往位於臺中市○○路○段五十五號台新國際商業銀行（以
      下簡稱台新銀行）北台中分行，以前揭變造過之「己○○
      」身分證及偽刻之印章，冒稱為己○○本人申請開立活期
      儲蓄存款帳戶並領取金融卡，並接續在台新銀行往來印鑑
      資料卡、存款相關服務性業務申請／約定書顧客資料卡上
      偽簽「己○○」署名並加蓋偽刻之「己○○」印文，持向
      前揭銀行行使申請開戶請領存摺及金融卡，使台新銀行北
      台中分行據以核發「己○○」名義之活期儲蓄存款存摺一
      本及金融卡一張予辰○○使用，足以生損害於己○○及台
      新銀行北台中分行對存款戶管理之正確性。
    (四)被告辰○○因另案通緝恐遭警查緝，由辰○○提供自己之
      照片予「小趙」，小趙則以換貼照片之方式，變造「午○○」之國民身分證一張後，於不詳時、地，交付予辰○○
      供其為不法之用，足生損害於午○○及戶政機關對於身分
      管理之正確性；辰○○另基於行使變造身分證之犯意，於
      八十八年八月三十一日，未經午○○同意或授權，即委託
      不知情之代辦業者偽刻「午○○」印章一枚，並交付前揭
      變造之「午○○」國民身分證一張，委託並利用不知情之
      代辦人員持前揭午○○之變造國民身分證，至臺北市監理
      處辦理車號ＥＦＪ─二三五號輕型機車過戶手續，在汽機
      車過戶登記書上偽簽「午○○」之署押、偽蓋「午○○」
      之印章，表示將該輛輕型機車過戶至午○○名下，該代辦
      人員再將該偽造之汽機車過戶登記書交付監理站內公務員
      ，使該管之公務員陷於錯誤，發出所有人為午○○之行車
      執照予該代辦人員轉交辰○○持有、使用，足生損害於午
      ○○及監理機關對車籍管理之正確性。
    (五)被告辰○○於八十九年底某日，自郭煖（業經法院判處有
      期徒刑一年確定）處收受郭煖之照片後，由辰○○持以換
      貼在戊○○、壬○○及甲○○等人失竊之國民身分證上，
      以此方式變造該國民身分證，足以生損害於戊○○、壬○○、甲○○及戶政機關對於身分管理之正確性；再由郭煖
      先於九十年一月十二日在萬通商業銀行新莊分行附近某刻
      印店，利用不知情之店員代刻「戊○○」之印章乙枚而偽
      造之，再由戊○○持上開變造之國民身分證及偽造之印章
      ，連續於九十年一月十二日某時及同年月十五日某時，分
      別前往華僑商業銀行樹林分行及台新國際商業銀行埔墘分
      行，冒用戊○○之名義開立帳戶，並於印鑑卡、存款相關
      業務往來申請約定書、存摺存款開戶約定書及金融卡領用
      收據暨啟用登錄申請書上偽造「戊○○」之署名或蓋用前
      開偽造之「戊○○」印章而偽造印文，以為證明戊○○開
      戶、約定憑該印章與銀行往來及領用金融卡之用意，而偽
      造私文書，均足以生損害於戊○○及華僑商業銀行樹林分
      行及台新商業銀行埔墘分行等對於帳戶管理之正確性，並
      連同前開變造之「戊○○」國民身分證持交銀行人員辦理
      開戶而行使之，並以此方式施用詐術，致上開各該銀行人
      員誤認其為戊○○本人，因而陷於錯誤交付銀行存摺各一
      本，華僑商業銀行樹林分行人員並交付金融卡乙張。郭煖
      所冒領得之存摺、金融卡及前開變造國民身分證與偽造之
      印章，均交付予辰○○，辰○○則交付郭煖每本存摺二千
      元之報酬。
    (六)被告辰○○與某姓名、年籍皆不詳之成年男子，於八十八
      年七月間某日，在臺北市西門町某處，由辰○○提供自己
      之照片予該名男子，該男子則於不詳時、地以換貼照片與
      更改戶籍地址加以變造之方式，變造「巳○○」之國民身
      分證及汽車駕駛執照，並由辰○○於八十八年八月五日晚
      上八時五分許，持向庚○○所經營之友順小客車租賃有限
      公司承租車號Ｖ五─一六六五號自用小客車，致庚○○陷
      於錯誤而將該車交付與辰○○，足生損害於巳○○、庚○○及戶政機關對於戶籍管理之正確性。
    (七)辰○○於取得上開自小客車後，復另行起意，意圖為自己
      不法之所有而基於侵占之犯意，將上開自小客車侵占入己
      ，嗣因租約到期後辰○○仍未歸還該車，且庚○○在當鋪
      尋獲該車，始查悉上情。
    (八)被告辰○○於九十年三月間某日，在臺北縣中和市○○路
      某處，明知姓名、年籍不詳綽號「小趙」之成年男子所交
      付之郵局存款簿、提款卡、印章、「卯○○」國民身分證
      、金融卡、信用卡、行車執照、「辛○○」國民身分證、
      「未○○」之存款簿、提款卡、「范碧珠」之行車執照等
      物，係來路不明之贓物，竟基於寄藏贓物之犯意，將前開
      物品予以收受寄藏。
  二按檢察官就連續犯之一部事實起訴者，依刑事訴訟法第二百
    六十七條之規定，其效力固及於全部，然檢察官起訴之事實
    一經法院審理結果應為無罪、免訴、不受理之判決，即與未
    經起訴之其他犯罪事實並不發生關連，自無犯罪事實一部與
    全部關係之可言。經查，上開併案意旨係認：被告所犯併案
    部分之犯罪事實與本案所起訴之偽造文書等罪，具有連續犯
    之關係，為裁判上之一罪，屬法律上之同一案件，而移送本
    院一併加以審理。惟本案公訴意旨所認被告於起訴書所載犯
    罪事實欄一所示共同偽造「子○○」之國民身分證及普通大
    貨車駕駛執照並持之以行使及犯罪事實欄二所示共同偽造「
    寅○○」之國民身分證及普通小型車駕駛執照並持之以典當
    「寅○○」之自小客車而詐欺取財之案件，業經本院均為免
    訴之判決，已如前述，則上開一、(一)至(六)移送併辦之事實，
    與該免訴部分自無從具有連續犯裁判上一罪之關係；另上開
    移送併辦事實一、(七)(八)有關被告於八十八年間侵占他人自小
    客車之事實及於九十年三月間寄藏贓物之事實，經核均與本
    案檢察官起訴並經本院判決之被告於八十八年十月底某日故
    買贓車之犯罪事實，及被告於八十八年十一月間行使偽造如
    附表一所示之私文書及偽造如附表二所示之署押之犯行，犯
    罪構成要件均不相同，且均無裁判上一罪之關係，是本院尚
    不得就上開所有移送併辦之部分一併審究，應予退回而由檢
    察官另行依法處理。
據上論斷，應依刑事訴訟法第二百九十九條第一項前段、第三百
零二條第一款、第三百零七條，刑法第三百四十九條第二項、第
二百十六條、第二百十條、第二百十七條第一項、第四十一條第
一項前段、第二項、第五十一條第五款、第二百十九條，罰金罰
鍰提高標準條例第一條前段、第二條，判決如主文。
本案經檢察官丑○○到庭執行職務。
中    華    民    國    95    年    3    月     29    日
                  刑事第八庭  審判長  法  官  蘇義洲
                                      法  官  洪士傑
                                      法  官  徐文瑞
以上正本證明與原本無異。
如不服本判決，應於判決送達後十日內，向本院提出上訴狀。
                                      書記官  李珍瑩
中    華    民    國    95    年    3    月     29    日
附表一：
┌──┬─────────┬────────┬──────┐
│編號│偽造署押之文書    │偽造之署押、數量│備註        │
├──┼─────────┼────────┼──────┤
│一  │臺北縣政府警察局板│偽造「乙○○」之│見臺灣板橋地│
│    │橋分局民國八十八年│署名一枚、指印一│方法院檢察署│
│    │十一月十五日逮捕通│枚              │八十八年度偵│
│    │知書存根一份      │                │字第二五○八│
│    │                  │                │○號卷第二二│
│    │                  │                │頁          │
├──┼─────────┼────────┼──────┤
│二  │臺北縣政府警察局板│偽造「乙○○」之│同上卷第二四│
│    │橋分局八十八年十一│署名一枚、指印一│頁          │
│    │月十六日夜間偵訊受│枚。            │            │
│    │訊問人同意書      │                │            │
└──┴─────────┴────────┴──────┘
附表二：
┌──┬─────────┬────────┬──────┐
│編號│偽造署押之文書    │偽造之署押、數量│備註        │
├──┼─────────┼────────┼──────┤
│一  │臺北縣政府警察局板│偽造「乙○○」  │見臺灣板橋地│
│    │橋分局八十八年十一│署名六枚、指印  │方法院檢察署│
│    │月十五日二十一時十│十二枚          │八十八年度偵│
│    │分、二十二時三十分│                │字第二五○八│
│    │、八十八年十一月十│                │○號卷第六至│
│    │六日零時五十分警詢│                │十四頁      │
│    │筆錄              │                │            │
├──┼─────────┼────────┼──────┤
│二  │指認照片          │偽造「乙○○」  │同上卷第二五│
│    │                  │署名二枚、指印  │、二六頁    │
│    │                  │十五枚          │            │
├──┼─────────┼────────┼──────┤
│三  │乙○○口卡片      │偽造「乙○○」  │同上卷第二七│
│    │                  │署名三枚、指印  │至二九頁    │
│    │                  │三枚            │            │
├──┼─────────┼────────┼──────┤
│四  │指紋卡片          │偽造「乙○○」  │同上卷第四八│
│    │                  │指印二十枚      │頁          │
├──┼─────────┼────────┼──────┤
│五  │臺灣板橋地方法院檢│偽造「乙○○」  │同上卷第五四│
│    │察署八十八年十一月│署名一枚        │頁          │
│    │十六日訊問筆錄    │                │            │
├──┼─────────┼────────┼──────┤
│六  │臺灣宜蘭地方法院檢│偽造「乙○○」  │見臺灣宜蘭地│
│    │察署八十八年十一月│署名一枚。      │方法院偵緝字│
│    │十六日訊問筆錄    │                │第四三八號卷│
│    │                  │                │（附於臺灣板│
│    │                  │                │橋地方法院檢│
│    │                  │                │察署八十八年│
│    │                  │                │度偵字第二六│
│    │                  │                │四二一號卷第│
│    │                  │                │一○二頁）  │
└──┴─────────┴────────┴──────┘
附錄法條：
中華民國刑法第210條
偽造、變造私文書，足以生損害於公眾或他人者，處 5 年以下
有期徒刑。
中華民國刑法第216條
行使第 210 條至第 215 條之文書者，依偽造、變造文書或登載
不實事項或使登載不實事項之規定處斷。
中華民國刑法第217條
偽造印章、印文或署押，足以生損害於公眾或他人者，處 3 年
以下有期徒刑。
盜用印章、印文或署押，足以生損害於公眾或他人者，亦同。
中華民國刑法第349條
收受贓物者，處 3 年以下有期徒刑、拘役或 500 元以下罰金。
搬運、寄藏、故買贓物或為牙保者，處 5 年以下有期徒刑、拘
役或科或併科 1 千元以下罰金。
因贓物變得之財物，以贓物論。


司法院資訊處製作；財團法人民間司法改革基金會備份。
